# 求助陈版主！

提问人：别了温哥华 时间：2019-01-18 21:39:37
陈老师，请问下，现有一家公司预计将 2018 年作为 IPO 申报期第一年，我们审计后发现了一些差错需要调整 2017 年数据，但这些调整对 2017 年综合影响数只有 10 多万，远低于重要性水平，本不需要调整期初，但如果不调整 2107 年，这些差错对 2018 年的利润影响数接近重要性水平，IPO要求又比较严格，企业和我们都希望把 2018 年的数据弄准了，那么请问下我们应该如何处理比较好？是作为前期重大会计差错更正处理吗？（但对2017 年的利润影响数又比较小），不调吧，又怕影响了 2018 年，影响到IPO 报告期，烦请陈老师赐教，感谢我们辛勤的陈版主！

回答人：chenyiwei
重要性的判断标准包括定性和定量。你的案例可能属于定量方面影响较小而定性方面影响重大的情况。另外，非重大差错调整在发现当期，只是一般情况下可接受的简化处理，如要追溯调整也并非不可以。
因为该公司是新三板挂牌公司，应按股转公司发布的《挂牌公司信息披露及会计业务问答（三）》的规定执行。